臺灣臺中地方法院民事簡易判決
111年度豐簡字第216號
原      告  莊德有即德彰行


訴訟代理人  蔡韋白律師
被      告  張椀琁  

上列當事人間請求返還不當得利事件，本院於民國111年4月26日
言詞辯論終結，判決如下：
    主    文
被告應給付原告新臺幣144,757元，及自民國111年3月12日起至
清償日止，按年息百分之5計算之利息。
訴訟費用由被告負擔。
本判決得假執行。
事實及理由
一、原告主張：緣原告為址設臺中市○○區○○路000號獨資商號「
    德彰行」之負責人，從事批發堅果、抱枕等中盤商項目，被
    告於民國109年9月7日起與原告共同合夥經營「德彰行」。
    被告之工作內容為原告向上游廠商進貨貨品後，再由被告負
    責與下游攤商聯繫，待下游攤商欲補貨時，被告再負責告知
    「德彰行」會計人員補貨之數量，並將貨物交予下游攤商，
    下游攤商便將貨款交予被告，被告則須將收得之貨款繳回「
    德彰行」。詎被告自109年9月7日起至110年1月25日止，未
    將其所代收之貨款共計新臺幣（下同）144,757元（下稱系
    爭貨款）繳回「德彰行」，此亦經被告於臺灣臺中地方檢察
    署110年度偵字第27679號偵查中自承，表示有積欠原告系爭
    貨款乙情，是被告上開未繳回系爭貨款之行為，侵害原告之
    財產權，亦受有系爭貨款之不當利益。為此，爰依侵權行為
    或不當得利之法律關係，請求擇一為有利之判決。並聲明：
    ㈠被告應給付原告144,757元，及自起訴狀繕本送達翌日起至
    清償日止，按年息百分之5計算之利息。㈡願供擔保，請准宣
    告假執行。
二、被告則以：對原告主張系爭貨款之金額沒有意見，被告有意
    願要償還，但因疫情之關係，沒有能力馬上還等語，資為抗
    辯。並聲明：原告之訴駁回。
三、查原告主張被告明知自下游攤商處收受貨款後，應將貨款繳
    回予原告，然被告自109年9月7日起至110年1月25日止共計
    有系爭貨款未繳回之事實，業具原告提出臺灣臺中地方檢察
    署110年度偵字第27679號檢察官不起訴處分書為證（見本院
    卷第25至26頁），被告對此亦不爭執（見本院卷第66頁），
    堪認原告之上揭主張為真實。至被告稱沒有能力馬上償還等
    語，僅屬債務履行能力之問題，當不影響其應負之賠償責任
    ，難予憑採，是原告依不當得利之法律關係，請求被告給付
    如主文第1項所示之金額，核無不合，應予准許。
四、末按給付無確定期限者，債務人於債權人得請求給付時，經
    其催告而未為給付，自受催告時起，負遲延責任。其經債權
    人起訴而送達訴狀，或依督促程序送達支付命令，或為其他
    相類之行為者，與催告有同一之效力。民法第229條第2項定
    有明文。又遲延之債務，以支付金錢為標的者，債權人得請
    求依法定利率計算之遲延利息。但約定利率較高者，仍從其
    約定利率。應付利息之債務，其利率未經約定，亦無法律可
    據者，週年利率為百分之五，民法第233條第1項、第203條
    亦有明文。經查，本件原告對被告之債權，核屬無確定期限
    之給付，既經原告起訴而繕本於111年3月1日合法寄存送達
    於被告（於111年3月11日發生效力），有送達證書可憑（見
    本院卷第41頁），被告迄未給付，當應負遲延責任。是原告
    請求自起訴狀繕本送達被告翌日即111年3月12日起，按年息
    百分之5計算之法定遲延利息，核無不合。
五、綜上所述，原告依不當得利之法律關係，請求被告給付原告
    144,757元，及自111年3月12日起至清償日止，按年息百分
    之5計算之利息，為有理由，應予准許。
六、本件係依民事訴訟法第427條第1項規定訴訟適用簡易程序所
    為被告敗訴之判決，依同法第389條第1項第3款規定，應依
    職權宣告假執行。
七、訴訟費用負擔之依據：民事訴訟法第78條。
中　　華　　民　　國　　111 　年　　4 　　月　　29　　日
                  豐原簡易庭    法  官  廖弼妍
如不服本判決，應於送達後20日內，向本院提出上訴狀並表明上
訴理由，如於本判決宣示後送達前提起上訴者，應於判決送達後
20日內補提上訴理由書（須附繕本）。如委任律師提起上訴者，
應一併繳納上訴審裁判費。
以上為正本係照原本作成。　　　　　　　　　
中　　華　　民　　國　　111 　年　　4 　　月　　29　　日
                                書記官  陳貴卿